【裁判字號】    94,訴,3671
【裁判日期】    950127
【裁判案由】    毒品危害防制條例
【裁判全文】
臺灣高雄地方法院刑事判決              94年度訴字第3671號
公  訴  人  臺灣高雄地方法院檢察署檢察官
被      告  甲○○
上列被告因違反毒品危害防制條例案件，經檢察官提起公訴（94
年度毒偵字第7015號），被告於本院準備程序進行中，就被訴事
實為有罪之陳述，經本院告知簡式審判之旨，並聽取公訴人及被
告之意見後，本院合議庭裁定由受命法官獨任進行簡式審判程序
，本院判決如下：
    主  文
甲○○連續施用第一級毒品，累犯，處有期徒刑壹年。扣案之第
一級毒品海洛因壹包（含包裝袋。淨重零點壹公克、空包裝重
零點壹柒公克）沒收銷燬之。
    事  實
一、甲○○前因違反肅清煙毒條例案件，經本院85年度訴字第19
    38號判決判處有期徒刑3 年5 月確定，於民國89年6 月9 日
    縮短刑期假釋出監，嗣經撤銷假釋執行殘刑，於92年12月25
    日縮刑期滿執行完畢。另因施用毒品案件，經本院90年度毒
    聲字第5003號裁定送觀察、勒戒後，認有繼續施用毒品之傾
    向，再以90年度毒聲字第6990號裁定令入戒治處所強制戒治
    1 年，其間經停止戒治付保護管束，於91年11月19日保護管
    束期滿，強制戒治執行完畢，並由臺灣高雄地方法院檢察署
    檢察官以91年度戒毒偵字第1095號為不起訴處分在案。詎未
    戒除毒癮，於強制戒治執行完畢釋放後5 年內，復基於施用
    第一級毒品海洛因之概括犯意，自94年8 月9 日下午6 、7
    時起至94年11月28日上午7 時許止，在高雄市○○區○○路
    168 巷45號2 樓住處內，施用第一級毒品海洛因多次，嗣於
    94年8 月10日下午2 時45分許，在高雄市○鎮區○○路116
    號前為警查獲，並扣得第一級毒品海洛因1 包（毛重0.3 公
    克）；又於94年12月1 日因經通緝，在高雄市○○路與凱旋
    路為警緝獲，查獲上情。
二、案經高雄市政府警察局前鎮分局報請臺灣高雄地方法院檢察
    署檢察官偵查起訴。
    理  由
一、本件被告甲○○所犯為死刑、無期徒刑、最輕本刑為3 年以
    上有期徒刑以外之罪，其於準備程序進行中，就被訴事實為
    有罪之陳述，經受命法官告知簡式審判程序之旨，並聽取公
    訴人及被告之意見後，本院合議庭認宜進行簡式審判程序，
    爰依刑事訴訟法第273 條之1 第1 項規定，裁定由受命法官
    獨任進行簡式審判程序審理，合先敘明。
二、前揭事實，業據被告於本院審理中坦承不諱，並有高雄市政
    府警察局前鎮分局（下稱前鎮分局）製作之扣押筆錄、扣押
    物品收據、扣押物品目錄表各1 紙、照片1 幀在卷可稽，且
    經警採集其尿液送請高雄市立凱旋醫院檢驗結果，確呈嗎啡
    （即海洛因進入人體後之代謝物陽性反應），此有該醫院出
    具之尿液檢驗報告、前鎮分局製作之姓名對照表各1 紙在卷
    可參。扣案之白粉1 包經送法務部調查局鑑驗結果，確含第
    一及毒品海洛因成分（淨重0.13公克、空包裝重0.17公克）
    ，有該局95年1 月9 日出具之調科壹字第220021894 號鑑定
    通知書1 紙在卷可考。是被告前開自白核與卷證相符，堪予
    採信。另查，被告前因施用毒品案件，經本院以90年度毒聲
    字第5003號裁定送觀察、勒戒後，認有繼續施用毒品之傾向
    ，再以90年度毒聲字第6990號裁定令入戒治處所強制戒治1
    年，其間經停止戒治付保護管束，於91年11月19日保護管束
    期滿，強制戒治執行完畢，並由臺灣高雄地方法院檢察署檢
    察官以91年度戒毒偵字第1095號為不起訴處分在案等情，有
    臺灣高等法院被告前案紀錄表及本院院內索引卡紀錄表各1
    份在卷可佐，其於強制戒治執行完畢釋放後，5 年內再犯本
    件施用毒品罪，自應依毒品危害防制條例第23條第2 依法訴
    追。本件事證明確，被告犯行洵堪認定，應予依法論科。
三、按海洛因係毒品危害防制條例第2 條第2 項第1 款所定之第
    一級毒品。核被告甲○○所為，係犯同條例第10條第1 項之
    施用第一級毒品罪。其於施用前後，持有海洛因之低度行為
    ，應為施用之高度行為所吸收，不另論罪。被告先後多次施
    用第一級毒品犯行，時間緊接，觸犯構成要件相同之罪名，
    顯係基於概括犯意反覆為之，為連續犯，應依刑法第56條規
    定加重其刑。末查，被告前因違反肅清煙毒條例案件，經本
    院85年度訴字第1938號判決判處有期徒刑3 年5 月確定，於
    89年6 月9 日假釋出監，嗣經撤銷假釋，於92年12月26日縮
    短刑期執行完畢等情，有前開臺灣高等法院被告前案紀錄表
    附卷足憑，是其前受有期徒刑之執行完畢後，5 年以內再犯
    有期徒刑以上之本罪，為累犯，應依法加重其刑，並依法遞
    加之。爰審酌被告前經觀察勒戒、強制戒治及科刑判決後，
    仍未戒除毒癮，足見其戒毒意志不堅，非予相當時間與毒品
    隔離，難以矯治；惟念及施用毒品係屬戕害自身健康之行為
    ，尚未直接危害他人，反社會性之程度應屬較低，且事後坦
    認犯行，犯最後態度尚可等一切情狀，量處如主文所示之刑
    ，以資懲儆。至扣案毒品1 包確屬第一級毒品海洛因（淨重
    0.13公克、空包裝重0.17公克），已如前述，應依毒品危害
    防制條例第18條第1 項前段規定沒收銷燬之，其包裝袋上殘
    有微量毒品海洛因，難以析離，應與毒品同視，併依前開規
    定沒收銷燬；至送驗損耗部分，既已滅失。毋庸沒收銷燬，
    附此敘明。
據上論斷，應依刑事訴訟法第273 條之1 第1 項、第299 條第1
項前段，毒品危害防制條例第10條第1 項、第18條第1 項前段，
刑法第11條、第56條、第47條，判決如主文。
中    華    民    國    95    年    1     月    27    日
                  刑事第六庭    法  官  林柏壽
以上正本證明與原本無異。
如不服本判決，應於收受送達後10日內向本院提出上訴書狀。
中    華    民    國    95    年    2     月     3    日
                                書記官  林國龍
附錄本案論罪科刑法條全文：
毒品危害防制條例第10條第1 項
施用第一級毒品者，處6月以上5年以下有期徒刑。


司法院資訊處製作；財團法人民間司法改革基金會備份。
